---
title: "Covariats_Wilkinson_IV"
author: "Sagitova M.K."
date: "2025-12-03"
output: html_document
---

```{r setup, include=FALSE}
knitr::opts_chunk$set(echo = TRUE)
suppressPackageStartupMessages(library(tidyverse))
suppressPackageStartupMessages(library(flextable))
library(patchwork)
library(GGally)
library(regressinator)
library(broom)
library(gridExtra)
library(grid)
library(ggfortify)
library(performance)
library(ggeffects)
library(jtools)
library(sjPlot)
library(performance)
suppressPackageStartupMessages(library(lmtest))
suppressPackageStartupMessages(library(ggResidpanel))
library(sandwich)
library(ggeffects)
library(jtools)
library(gtsummary)
library(ggmosaic)
library(performance)
library(ggResidpanel)
```

```{r data_upload}
Jones_1984 <- read.csv("data/raw/Jones-1984.csv")
Ammon_1996 <- read.csv("data/raw/Ammon-1996.csv")
Yelland_2008 <- read.csv("data/raw/Yelland-2008.csv")
Emberger_2023 <- read.csv("data/raw/Thierauf-Emberger-2023.csv")
Wilkinson_IV <- read.csv("data/raw/Wilkinson-1976-IV.csv")
Wilkinson_PO <- read.csv("data/raw/Wilkinson-1976-PO.csv")
Vestal_1977_elderly <- read.csv("data/raw/Vestal-1977-elderly.csv")
Vestal_1977_young <- read.csv("data/raw/Vestal-1977-young.csv")
```

```{r theme_set}
standard_theme <- theme_bw() +
  theme(plot.title = element_text(size = 30, hjust = 0.5),
    plot.subtitle = element_text(size = 25, hjust = 0.5),
    plot.caption = element_text(size = 20),
    axis.title = element_text(size = 25),
    axis.text.y = element_text(size = 20),
    axis.text.x = element_text(size = 20),
    legend.title = element_text(size = 20),
    legend.text = element_text(size = 22),
    strip.text = element_text(size = 22))
theme_set(standard_theme)
set_flextable_defaults(table.layout = "autofit")
```

# 1. Приведение данных к единому виду

```{r ammon_clean}
Ammon_1996_clean <- Ammon_1996 %>% 
  mutate(case = paste(subject_id, occasion, sep = "-")) %>% 
  mutate(route = route %>% str_remove_all(" infusion")) %>% 
  rename(infusion_duration_min = duration_inf_min)
rm(Ammon_1996)
```

```{r jones_clean}
Jones_1984_clean <- Jones_1984 %>% 
  mutate(subject_id = paste("J", subject_id, sep = "-"),
         sex = case_when(sex == "male" ~ "M",
                         sex == "female" ~ "F"))
rm(Jones_1984)
```

```{r yelland_clean}
Yelland_2008_clean <- Yelland_2008 %>% 
  mutate(case = paste(subject_id, occasion, sep = "-"))
rm(Yelland_2008)
```

```{r emberger_clean}
Emberger_2023_clean <- Emberger_2023 %>% 
  filter(!is.na(conc_g_per_L)) %>% 
  rename(wt_kg = WT_kg,
         sex = Sex,
         age = Age,
         bh_cm = BH_cm,
         bmi = BMI) %>% 
  mutate(subject_id = str_c("TE", "-", subject_id))
rm(Emberger_2023)
```

```{r wilkinson_iv_clean}
Wilkinson_IV_clean <- Wilkinson_IV %>% 
  filter(!is.na(conc_g_per_L)) %>% 
  mutate(route = route %>% str_remove_all(" infusion")) %>% 
  rename(wt_kg = WT_kg,
         sex = Sex)
rm(Wilkinson_IV)
```

```{r wilkinson_po_clean}
Wilkinson_PO_clean <- Wilkinson_PO %>% 
  filter(!is.na(conc_g_per_L)) %>% 
  mutate(case = paste(subject_id, occasion, sep = "-")) %>% 
  rename(wt_kg = WT_kg,
         sex = Sex,
         bh_cm = BH_cm,
         bsa_m2 = BSA_m2,
         age = Age)  
rm(Wilkinson_PO)
```

```{r westal_old_clean}
Vestal_1977_e_pk <- Vestal_1977_elderly %>% 
rename_with(tolower) %>% 
  rename(Cmax = cmax_mg_dl) %>% 
  mutate(Cmax = Cmax / 100,
         route = case_when(
           str_detect(str_to_lower(route), "iv") ~ "IV",
           str_detect(str_to_lower(route), "po") ~ "PO"),
         subject_id = str_c("V-E-", subject_id))
rm(Vestal_1977_elderly)
```

```{r vestal_young_clean}
Vestal_1977_y_pk <- Vestal_1977_young %>% 
rename_with(tolower) %>% 
  rename(Cmax = cmax_mg_dl) %>% 
  mutate(Cmax = Cmax / 100,
         route = case_when(
           str_detect(str_to_lower(route), "iv") ~ "IV",
           str_detect(str_to_lower(route), "po") ~ "PO"),
         subject_id = str_c("V-Y-", subject_id))  
rm(Vestal_1977_young)
```

# 2. Графики по датасетам

## 2.1 Графики индивидуальных кривых

```{r ammon_ind_plot, fig.width=24, fig.height=16, dpi=300}
Ammon_1996_clean %>% 
  select(subject_id, conc_g_per_L, time_min, occasion) %>% 
  mutate(occasion = occasion %>% as.factor) %>% 
  ggplot(aes(color = occasion)) +
  geom_line(aes(x = time_min, y = conc_g_per_L, group = occasion), linewidth = 2) +
  facet_wrap(subject_id~.)+
  scale_x_continuous(breaks = seq(0, 420, by = 50))+
  scale_y_continuous(breaks = seq(0, 1, by = 0.25))+
    labs(title = "Зависимость концентрации от времени", subtitle = "Индивидуальные кривые для каждого субъекта", x = "Время, мин", y = "Концентрация, г/л", color = "Визит", caption = "По данным Ammon-1996")+
  theme(legend.position = "top")
```

```{r jones_ind_plot, fig.height=12, fig.width=15, dpi=300}
ggplot(Jones_1984_clean, aes(x = time_min, y = conc_g_per_L)) +
  geom_line(aes(group = subject_id)) +
  scale_y_continuous(breaks = seq(0, 1.4, 0.1)) +
  scale_x_continuous(breaks = seq(0, 420, 30)) +
  # coord_cartesian(xlim = c(60, 420)) +
  labs(title = "Зависимость концентрации от времени",
       subtitle = "Индивидуальные кривые для каждого субъекта",
       caption = "По данным Jones-1984",
       x = "Время, мин",
       y = "Концентрация, г/л")
```

```{r yelland_ind_plot, fig.width=24, fig.height=16, dpi=300}
Yelland_2008_clean %>% 
  select(subject_id, conc_g_per_L, time_min, occasion) %>% 
  mutate(occasion = occasion %>% as.factor) %>% 
  ggplot(aes(color = occasion)) +
  geom_line(aes(x = time_min, y = conc_g_per_L, group = occasion), linewidth = 2) +
  facet_wrap(subject_id~.)+
  scale_x_continuous(breaks = seq(0, 420, by = 50))+
  scale_y_continuous(breaks = seq(0, 1, by = 0.25))+
    labs(title = "Зависимость концентрации от времени", subtitle = "Индивидуальные кривые для каждого субъекта", x = "Время, мин", y = "Концентрация, г/л", color = "Визит", caption = "По данным Yelland-2008")+
  theme(legend.position = "top")
```

```{r emberger_ind_plot, fig.width=24, fig.height=16}
Emberger_2023_clean %>% 
  select(subject_id, conc_g_per_L, time_min) %>% 
  mutate(subject_id = subject_id %>% str_remove_all("TE-")) %>%
  ggplot(aes(color = subject_id)) +
  geom_line(aes(x = time_min, y = conc_g_per_L, group = subject_id), linewidth = 2) +
  scale_x_continuous(breaks = seq(0, 420, by = 50)) +
  scale_y_continuous(breaks = seq(0, 1, by = 0.25)) +
  scale_color_discrete(breaks = as.character(1:10)) +
    labs(title = "Зависимость концентрации от времени",
         subtitle = "Индивидуальные кривые для каждого субъекта", 
         x = "Время, мин", y = "Концентрация, г/л",
         color = "Субъект", 
         caption = "По данным Thierauf-Emberger-2023") +
  theme(legend.position = "top")
```

```{r wilkinson_iv_ind_plot, fig.height=12, fig.width=15, dpi=300}
ggplot(Wilkinson_IV_clean, aes(x = time_min, y = conc_g_per_L)) +
  geom_line(aes(group = subject_id)) +
  scale_y_continuous(breaks = seq(0, 1.4, 0.1)) +
  scale_x_continuous(breaks = seq(0, 510, 30)) +
  # coord_cartesian(xlim = c(60, 420)) +
  labs(title = "Зависимость концентрации от времени",
       subtitle = "Индивидуальные кривые для каждого субъекта",
       caption = "По данным Wilkinson-1976-IV",
       x = "Время, мин",
       y = "Концентрация, г/л")
```

```{r wilkinson_po_ind_plot, fig.width=20, fig.height=14}
Wilkinson_PO_clean %>%
  select(subject_id, conc_g_per_L, time_min, occasion) %>% 
  mutate(occasion = occasion %>% as.factor) %>% 
  ggplot(aes(color = occasion)) +
  geom_line(aes(x = time_min, y = conc_g_per_L, group = occasion), linewidth = 2) +
  facet_wrap(subject_id~.)+
  scale_x_continuous(breaks = seq(0, 420, by = 50))+
  scale_y_continuous(breaks = seq(0, 1, by = 0.25))+
    labs(title = "Зависимость концентрации от времени", subtitle = "Индивидуальные кривые для каждого субъекта", x = "Время, мин", y = "Концентрация, г/л", color = "Визит", caption = "По данным Wilkinson-1976-PO")+
  geom_hline(aes(yintercept = 0.2)) +
  theme(legend.position = "top")
```

## 2.2 Среднеее и стандартное отклонение концентрации по времени

Время усреднено

```{r ammon_mean_sd_plot, fig.width=24, fig.height=16, dpi=300, message=FALSE}
Ammon_1996_clean %>% 
  group_by(case) %>%
  mutate(point_id = row_number() %>% as.factor) %>% 
  ungroup() %>%
  mutate(occasion = occasion %>% as.factor) %>% 
  group_by(occasion, point_id) %>% 
  summarise(conc_avg = mean(conc_g_per_L), conc_max = mean(conc_g_per_L) + sd(conc_g_per_L), conc_min = mean(conc_g_per_L) - sd(conc_g_per_L), time_min_avg = mean(time_min)) %>% 
  ungroup() %>% 
  ggplot() +
  geom_line(aes(x = time_min_avg, y = conc_avg, group = occasion, color = occasion)) +
  geom_errorbar(aes(x = time_min_avg, ymin = conc_min, ymax = conc_max), width = 6, linewidth = 0.5) +
  scale_x_continuous(breaks = seq(0, 400, by = 50)) +
  scale_y_continuous(breaks = seq(0, 1, by = 0.25)) +    
  labs(title = "Зависимость концентрации от времени",
       subtitle = "Mean ± SD",
       x = "Время, мин",
       y = "Концентрация, г/л",
       color = "Визит",
       caption = "По данным Ammon-1996")
```

```{r jones_mean_sd_plot, fig.height=12, fig.width=15, dpi=300}
Jones_1984_clean %>% 
  group_by(subject_id) %>%
  mutate(point_id = row_number() %>% as.factor) %>% 
  ungroup() %>% 
  group_by(point_id) %>% 
  summarise(conc_avg = mean(conc_g_per_L), conc_max = mean(conc_g_per_L) + sd(conc_g_per_L), conc_min = mean(conc_g_per_L) - sd(conc_g_per_L), time_min_avg = mean(time_min)) %>% 
  ggplot() +
  geom_line(aes(x = time_min_avg, y = conc_avg)) +
  geom_errorbar(aes(x = time_min_avg, ymin = conc_min, ymax = conc_max), width = 6, linewidth = 0.5) +
  scale_x_continuous(breaks = seq(0, 400, by = 50)) +
  scale_y_continuous(breaks = seq(0, 1, by = 0.25)) +    
  labs(title = "Зависимость концентрации от времени",
       subtitle = "Mean ± SD",
       x = "Время, мин",
       y = "Концентрация, г/л",
       caption = "По данным Jones-1984")
```

```{r yelland_mean_sd_plot, fig.width=16, fig.height=9, dpi=300, message=FALSE}
Yelland_2008_clean %>%
  group_by(case) %>%
  mutate(point_id = row_number() %>% as.factor) %>% 
  ungroup() %>%
  mutate(occasion = occasion %>% as.factor) %>% 
  group_by(occasion, point_id) %>% 
  summarise(conc_avg = mean(conc_g_per_L), conc_max = mean(conc_g_per_L) + sd(conc_g_per_L), conc_min = mean(conc_g_per_L) - sd(conc_g_per_L), time_min_avg = mean(time_min)) %>% 
  ungroup() %>% 
  ggplot() +
  geom_line(aes(x = time_min_avg, y = conc_avg, group = occasion, color = occasion)) +
  geom_errorbar(aes(x = time_min_avg, ymin = conc_min, ymax = conc_max), width = 6, linewidth = 0.5) +
  scale_x_continuous(breaks = seq(0, 400, by = 50)) +
  scale_y_continuous(breaks = seq(0, 1, by = 0.25)) +    
  labs(title = "Зависимость концентрации от времени",
       subtitle = "Mean ± SD",
       x = "Время, мин",
       y = "Концентрация, г/л",
       color = "Визит",
       caption = "По данным Yelland-2008")
```

```{r emberger_mean_sd_plot, fig.width=24, fig.height=16, dpi=300}
Emberger_2023_clean %>% 
  group_by(subject_id) %>%
  mutate(point_id = row_number() %>% as.factor) %>% 
  ungroup() %>% 
  group_by(point_id) %>% 
  summarise(conc_avg = mean(conc_g_per_L), conc_max = mean(conc_g_per_L) + sd(conc_g_per_L), conc_min = mean(conc_g_per_L) - sd(conc_g_per_L), time_min_avg = mean(time_min)) %>% 
  ggplot() +
  geom_line(aes(x = time_min_avg, y = conc_avg)) +
  geom_errorbar(aes(x = time_min_avg, ymin = conc_min, ymax = conc_max), width = 6, linewidth = 0.5) +
  scale_x_continuous(breaks = seq(0, 400, by = 50)) +
  scale_y_continuous(breaks = seq(0, 1, by = 0.25)) +    
  labs(title = "Зависимость концентрации от времени",
       subtitle = "Mean ± SD",
       x = "Время, мин",
       y = "Концентрация, г/л",
       caption = "По данным Thierauf-Emberger-2023")
```

```{r wilkinson_iv_mean_sd_plot, fig.width=24, fig.height=16, dpi=300}
Wilkinson_IV_clean %>% 
  group_by(subject_id) %>%
  mutate(point_id = row_number() %>% as.factor) %>% 
  ungroup() %>% 
  group_by(point_id) %>% 
  summarise(conc_avg = mean(conc_g_per_L), conc_max = mean(conc_g_per_L) + sd(conc_g_per_L), conc_min = mean(conc_g_per_L) - sd(conc_g_per_L), time_min_avg = mean(time_min)) %>% 
  filter(as.numeric(point_id) < 27) %>% 
  ggplot() +
  geom_line(aes(x = time_min_avg, y = conc_avg)) +
  geom_errorbar(aes(x = time_min_avg, ymin = conc_min, ymax = conc_max), width = 6, linewidth = 0.5) +
  scale_x_continuous(breaks = seq(0, 400, by = 50)) +
  scale_y_continuous(breaks = seq(0, 1, by = 0.25)) +    
  labs(title = "Зависимость концентрации от времени",
       subtitle = "Mean ± SD",
       x = "Время, мин",
       y = "Концентрация, г/л",
       caption = "По данным Wilkinson-1976-IV")  
```

```{r wilkinson_po__mean_sd_plot, fig.width=24, fig.height=16, dpi=300}
Wilkinson_PO_clean %>%
  group_by(case) %>%
  mutate(point_id = row_number() %>% as.factor) %>% 
  ungroup() %>% 
  group_by(point_id) %>% 
  summarise(conc_avg = mean(conc_g_per_L), conc_max = mean(conc_g_per_L) + sd(conc_g_per_L), conc_min = mean(conc_g_per_L) - sd(conc_g_per_L), time_min_avg = mean(time_min)) %>% 
  ggplot() +
  geom_line(aes(x = time_min_avg, y = conc_avg)) +
  geom_errorbar(aes(x = time_min_avg, ymin = conc_min, ymax = conc_max), width = 6, linewidth = 0.5) +
  scale_x_continuous(breaks = seq(0, 400, by = 50)) +
  scale_y_continuous(breaks = seq(0, 1, by = 0.25)) +    
  labs(title = "Зависимость концентрации от времени",
       subtitle = "Mean ± SD",
       x = "Время, мин",
       y = "Концентрация, г/л",
       caption = "По данным Wilkinson-1976-PO")  
```

# 3. Расчет ФК параметров для датасетов

```{r pk_calc_functions}
#k - это насколько мы прибавляем к индексу tmax
pharma_fun <- function(conc, t, dose, k = 1) {
  # Моделирование для подсчёта beta, C0, Vd 0 порядка
  t_sample <- {{t}}[(first(which.max({{conc}})) + k):length({{t}})]
  conc_sample <- conc[(first(which.max({{conc}})) + k):length({{conc}})]
  dose <- first({{dose}})
  model <- lm(conc_sample ~ t_sample)
  Beta <- -as.numeric(model$coefficients[2])
  C_0_0_order <- as.numeric(model$coefficients[1])
  V_d_0_order <- dose / C_0_0_order
  
  # Моделирование для подсчёта kel, C0, Vd 1 порядка
  indexes <- conc_sample > 0
  model_1 <- lm(log(conc_sample[indexes]) ~ t_sample[indexes])
  Kel <- -as.numeric(model_1$coefficients[2])
  C_0_1_order <- exp(as.numeric(model_1$coefficients[1]))
  V_d_1_order <- dose / C_0_1_order
  
  # Подсчёт AUC0-t
  
  # if (length({{t}}) < 2) AUC <- NA
  # if (anyNA({{t}}) | anyNA({{conc}})) AUC <- NaN
  t0 = {{t}}[-length({{t}})]
  t1 = {{t}}[-1]
  c0 = {{conc}}[-length({{conc}})]
  c1 = {{conc}}[-1]
  AUC = sum(((c0 + c1)/2)*(t1 - t0))
  
  # Подсчёт Cmax
  cmax <- max(conc)
  
  # Подсчёт Tmax
  tmax <- t[first(which.max(conc))]
  
  # Подсчёт CL
  cl = dose/AUC #l/(kg*min)
  # V = CL/Kel 
  
  return(list(Beta = Beta,
              Kel = Kel,
              C_0_0_order = C_0_0_order,
              V_d_0_order = V_d_0_order,
              C_0_1_order = C_0_1_order,
              V_d_1_order = V_d_1_order,
              AUC = AUC,
              Cmax = cmax,
              Tmax = tmax,
              CL = cl))
}

stat_ph <- list(
        "Среднее" = ~mean(., na.rm = TRUE) %>% round(4),
        "Медиана" = ~median(., na.rm = TRUE)%>% round(4),
        "Стандартное отклонение"   = ~sd(., na.rm = TRUE) %>% round(4),
        "Коэффициент вариации (CV), %" = ~round((sd(., na.rm = TRUE))/(mean(., na.rm = TRUE)) * 100, 2)
        )

```

```{r jones_pk}
Jones_1984_pk <- Jones_1984_clean %>% 
  arrange(time_min) %>% 
  nest(.by = subject_id, .key = "subject_data") %>% 
  mutate(pharma = purrr::map(subject_data,
                            ~pharma_fun(.$conc_g_per_L,
                                        .$time_min,
                                        .$dose_g_per_kg))) %>% 
  unnest_wider(col = pharma) %>% 
  select(-subject_data)

Jones_1984_pk <- Jones_1984_clean %>% 
  select(-c(time_min, conc_g_per_L)) %>% 
  group_by(subject_id) %>% 
  slice(1) %>% 
  ungroup() %>% 
  right_join(Jones_1984_pk)
rm(Jones_1984_clean)
```

```{r ammon_pk}
Ammon_1996_pk <- Ammon_1996_clean %>% 
  arrange(time_min) %>% 
  nest(.by = case, .key = "subject_data") %>% 
  mutate(pharma = purrr::map(subject_data,
                            ~pharma_fun(.$conc_g_per_L,
                                        .$time_min,
                                        .$dose_g_per_kg))) %>% 
  unnest_wider(col = pharma) %>% 
  select(-subject_data)

Ammon_1996_pk <- Ammon_1996_clean %>%
  select(-c(time_min, conc_g_per_L)) %>%
  group_by(case) %>%
  slice(1) %>%
  ungroup() %>%
  right_join(Ammon_1996_pk, by = join_by(case)) %>% 
  mutate(subject_id = str_c("A-IV-", subject_id)) %>% 
  select(-case)
rm(Ammon_1996_clean)
```

```{r yelland_pk}
Yelland_2008_pk <- Yelland_2008_clean %>% 
  arrange(time_min) %>% 
  nest(.by = case, .key = "subject_data") %>% 
  mutate(pharma = purrr::map(subject_data,
                            ~pharma_fun(.$conc_g_per_L,
                                        .$time_min,
                                        .$dose_g_per_kg))) %>% 
  unnest_wider(col = pharma) %>%
  select(-subject_data)

Yelland_2008_pk <- Yelland_2008_clean %>%
  select(-c(time_min, conc_g_per_L)) %>%
  group_by(case) %>%
  slice(1) %>%
  ungroup() %>%
  right_join(Yelland_2008_pk, by = join_by(case)) %>%
  mutate(subject_id = str_c("Y-", subject_id)) %>% 
  select(-case)
rm(Yelland_2008_clean)
```

```{r emberger_pk}
Emberger_2023_pk <- Emberger_2023_clean %>% 
  arrange(time_min) %>% 
  nest(.by = subject_id, .key = "subject_data") %>% 
  mutate(pharma = purrr::map(subject_data,
                            ~pharma_fun(.$conc_g_per_L,
                                        .$time_min,
                                        .$dose_g_per_kg))) %>% 
  unnest_wider(col = pharma) %>% 
  select(-subject_data)

Emberger_2023_pk <- Emberger_2023_clean %>% 
  select(-c(time_min, conc_g_per_L)) %>% 
  group_by(subject_id) %>% 
  slice(1) %>% 
  ungroup() %>% 
  right_join(Emberger_2023_pk)
rm(Emberger_2023_clean)
```

```{r wilkinson_iv_pk}
Wilkinson_IV_pk <- Wilkinson_IV_clean %>% 
  arrange(time_min) %>% 
  nest(.by = subject_id, .key = "subject_data") %>% 
  mutate(pharma = purrr::map(subject_data,
                            ~pharma_fun(.$conc_g_per_L,
                                        .$time_min,
                                        .$dose_g_per_kg))) %>% 
  unnest_wider(col = pharma) %>% 
  select(-subject_data)

Wilkinson_IV_pk <- Wilkinson_IV_clean %>% 
  select(-c(time_min, conc_g_per_L)) %>% 
  group_by(subject_id) %>% 
  slice(1) %>% 
  ungroup() %>% 
  right_join(Wilkinson_IV_pk) %>% 
  mutate(subject_id = str_c("W-IV-", subject_id))
rm(Wilkinson_IV_clean)
```

```{r wilkinson_po_pk}
Wilkinson_PO_pk <- Wilkinson_PO_clean %>% 
  arrange(time_min) %>% 
  nest(.by = case, .key = "subject_data") %>% 
  mutate(pharma = purrr::map(subject_data,
                            ~pharma_fun(.$conc_g_per_L,
                                        .$time_min,
                                        .$dose_g_per_kg))) %>% 
  unnest_wider(col = pharma) %>% 
  select(-subject_data)

Wilkinson_PO_pk <- Wilkinson_PO_clean %>%
  select(-c(time_min, conc_g_per_L)) %>%
  group_by(case) %>%
  slice(1) %>%
  ungroup() %>%
  right_join(Wilkinson_PO_pk, by = join_by(case)) %>% 
  mutate(subject_id = str_c("W-PO-", subject_id)) %>% 
  select(-case)
rm(Wilkinson_PO_clean)
```

# 4. Объединение датасетов

```{r join-all}
main_df <- bind_rows(Ammon_1996_pk,
                     Emberger_2023_pk,
                     Jones_1984_pk,
                     Wilkinson_IV_pk,
                     Wilkinson_PO_pk,
                     Yelland_2008_pk,
                     Vestal_1977_e_pk,
                     Vestal_1977_y_pk)

main_df <- main_df %>% 
  mutate(across(c(where(is.character), occasion, infusion_duration_min, -subject_id), ~as.factor(.x)))
```

```{r zero-first-orders-df}
# Оставил только средние значения по визитам (независимость наблюдений соблюдена)
WILK <- main_df %>% 
  filter(study_id == "Wilkinson-1976-PO") %>% 
  arrange(desc(dose_g_per_kg), .by_group = TRUE) %>% 
  group_by(subject_id) %>% 
  slice(1)
order_0_df <- main_df %>%
  filter(study_id != "Wilkinson-1976-PO") %>%
  group_by(subject_id) %>% 
  mutate(across(c(Beta, C_0_0_order, V_d_0_order, AUC, Cmax, Tmax), ~mean(.x))) %>%
  slice(1) %>% 
  ungroup() %>% 
  select(-occasion) %>% 
  bind_rows(WILK) %>% 
  select(-c(Kel, occasion, contains("1_order"))) 

# nrow(order_0_df)
# length(unique(order_0_df$subject_id))
order_1_df <- main_df %>% filter(Cmax < 0.23)
```


# 5. Эксплораторный анализ
```{r}
main_df %>% 
  select(-subject_id) %>% 
  gtsummary::tbl_summary()
```

```         
1.  ФК-параметры (endpoints)
•   AUC, Cmax, 
•   C0_0, C0_1
•   Beta, Kel, 
•   Tmax
•   Vd_0,Vd_1
•   CL
2. Условия эксперимента
•   Dose (g/kg)
•   Route (IV/PO)
•   Occasion (1/2/NA)
•   Food (fed/fasted)
•   Infusion_duration_min
•   Study_id
3.  Личные данные пациента
•   WT, BH, BMI, BSA, LBM
•   Sex, Age
```

```{r Графики распределения, error=FALSE, warning=FALSE, fig.width=12, fig.height=8, dpi=300}

main_df_long <- main_df %>% 
  select(where(is.numeric)) %>% 
  pivot_longer(
    cols = everything(),
    names_to = "variable",
    values_to = "value"
  )

ggplot(main_df_long, aes(x = value)) +
  geom_histogram(bins = 30) +
  facet_wrap(~ variable, scales = "free") +
  theme_bw() +
  labs(x = NULL, y = NULL)
```

```{r density plot, fig.width=12, fig.height=8, dpi=300}
ggplot(main_df_long, aes(x = value)) +
  geom_density(na.rm = TRUE) +
  facet_wrap(~ variable, scales = "free") +
  theme_bw() +
  labs(x = NULL, y = NULL)
```

Можно прологарифмировать переменные с правосторонней ассимметрией Kel, V_d_o, V_d_1, C_0_1_order

```{r density_plot_log, fig.width=12, fig.height=8, dpi=300}

main_df_log_long <- main_df %>% 
  mutate(across(c(Kel, V_d_0_order, V_d_1_order, C_0_1_order, AUC, CL), function(x) log(x))) %>% 
  select(where(is.numeric)) %>% 
  pivot_longer(
    cols = everything(),
    names_to = "variable",
    values_to = "value"
  )

ggplot(main_df_log_long, aes(x = value)) +
  geom_density(na.rm = TRUE) +
  facet_wrap(~ variable, scales = "free") +
  theme_bw() +
  labs(x = NULL, y = NULL)
```


```{r Factor variables distribution}
main_df_fac_long <- main_df %>% 
  select(where(is.factor)) %>% 
  pivot_longer(
    cols = everything(),
    names_to = "variable",
    values_to = "value"
  )

ggplot(main_df_fac_long, aes(x = value)) +
  geom_bar() +
  facet_wrap(~ variable, scales = "free_x") +
  theme_bw() +
  theme(axis.text.x = element_text(angle = 45, hjust = 1)) +
  labs(x = NULL, y = NULL)

```
## 5.1 Боксплоты

```{r theme_custom}
theme_custom <- theme(
    axis.text.x = element_text(size = 12),
    axis.text.y = element_text(size = 12),
    axis.title = element_text(size = 14),
    plot.title = element_text(size = 20, hjust = 0.5),
    plot.subtitle = element_text(size = 16, hjust = 0.5),
    legend.title = element_text(size = 16),
    legend.text = element_text(size = 14),
    panel.background = element_rect(fill = "white"), 
    panel.grid = element_blank()
  )

gender_colours <- c(
      "M" = "#8694AC",
      "F" = "#f28482"
    )

route_colours <- c(
      "IV" = "#DDB892",
      "PO" = "#BAC893"
    )

food_colours <- c(
      "fed" = "#FFB35C",
      "fasted" = "#CDE8F4"
    )

site_colours <- c(
      "capillary" = "#FE3448",
      "venous" = "#7C7F65"
    )

gender_fill <- scale_fill_manual(
    name = "Sex",
    values = gender_colours
  )

route_fill <- scale_fill_manual(
    name = "Route",
    values = route_colours
  )

food_fill <- scale_fill_manual(
    name = "Food",
    values = food_colours
  )

site_fill <- scale_fill_manual(
    name = "Site",
    values = site_colours
  )


gender_color <- scale_colour_manual(
    name = "Sex",
    values = gender_colours
  )
```



```{r, warning=FALSE, message=FALSE, fig.width=12, fig.height=5}
p1 <- main_df %>% 
  filter(!is.na(sex)) %>% 
  ggplot(aes(x = sex, y = Tmax)) +
  geom_violin(aes(fill = sex)) +
  geom_boxplot(width = 0.1, color = "black", alpha = 0.5)+
  geom_jitter(color = "gray40", alpha = 0.5, size = 1.5)+
  theme(
    legend.position = "none"
  ) + 
  theme_custom + 
  gender_fill

p2 <- main_df %>% 
  filter(!is.na(sex)) %>%
  ggplot()+
  geom_histogram(aes(x = Tmax, fill = sex), colour = "gray40") + 
  theme_custom + 
  gender_fill

p1 + p2 + plot_annotation(title = "Distribution of Tmax by gender", theme = theme(plot.title = element_text(size = 20)))
  
```

```{r, warning=FALSE, message=FALSE, fig.width=12, fig.height=5}
p3 <- main_df %>% 
  filter(!is.na(sex)) %>%
  ggplot(aes(x = sex, y = Cmax)) +
  geom_violin(aes(fill = sex)) +
  geom_boxplot(width = 0.1, color = "black", alpha = 0.5)+
  geom_jitter(color = "gray40", alpha = 0.5, size = 1.5)+
  theme(
    legend.position = "none"
  ) + 
  theme_custom + 
  gender_fill

p4 <-  main_df %>% 
  filter(!is.na(sex)) %>%
  ggplot()+
  geom_histogram(aes(x = Cmax, fill = sex), colour = "gray40") + 
  theme_custom + 
  gender_fill

p3 + p4 + plot_annotation(title = "Distribution of Cmax by gender", theme = theme(plot.title = element_text(size = 20)))
  
```


```{r, warning=FALSE, message=FALSE, fig.width=12, fig.height=5}
p5 <- main_df %>% 
  filter(!is.na(sex)) %>% 
  ggplot(aes(x = sex, y = AUC)) +
  geom_violin(aes(fill = sex)) +
  geom_boxplot(width = 0.1, color = "black", alpha = 0.5)+
  geom_jitter(color = "gray40", alpha = 0.5, size = 1.5)+
  theme(
    legend.position = "none"
  ) + 
  theme_custom + 
  gender_fill

p6 <- main_df %>% 
  filter(!is.na(sex)) %>%
  ggplot()+
  geom_histogram(aes(x = AUC, fill = sex), colour = "gray40") + 
  theme_custom + 
  gender_fill

p5 + p6 + plot_annotation(title = "Distribution of AUC by gender", theme = theme(plot.title = element_text(size = 20)))
```

```{r, warning=FALSE, message=FALSE, fig.width=12, fig.height=5}
p7 <- main_df %>% 
  ggplot(aes(x = route, y = Tmax)) +
  geom_violin(aes(fill = route)) +
  geom_boxplot(width = 0.1, color = "black", alpha = 0.5)+
  geom_jitter(color = "gray40", alpha = 0.5, size = 1.5)+
  theme(
    legend.position = "none"
  ) + 
  theme_custom +
  route_fill

p8 <- main_df %>% 
  ggplot()+
  geom_histogram(aes(x = Tmax, fill = route), colour = "gray40") + 
  theme_custom +
  route_fill

p7 + p8 + plot_annotation(title = "Distribution of Tmax by route", theme = theme(plot.title = element_text(size = 20)))
  
```

```{r, warning=FALSE, message=FALSE, fig.width=12, fig.height=5}
p9 <- main_df %>% 
  ggplot(aes(x = route, y = Cmax)) +
  geom_violin(aes(fill = route)) +
  geom_boxplot(width = 0.1, color = "black", alpha = 0.5)+
  geom_jitter(color = "gray40", alpha = 0.5, size = 1.5)+
  theme(
    legend.position = "none"
  ) + 
  theme_custom + 
  route_fill

p10 <-  main_df %>% 
  ggplot()+
  geom_histogram(aes(x = Cmax, fill = route), colour = "gray40") + 
  theme_custom + 
  route_fill

p9 + p10 + plot_annotation(title = "Distribution of Cmax by route", theme = theme(plot.title = element_text(size = 20)))
  
```


```{r, warning=FALSE, message=FALSE, fig.width=12, fig.height=5}
p11 <- main_df %>% 
  ggplot(aes(x = route, y = AUC)) +
  geom_violin(aes(fill = route)) +
  geom_boxplot(width = 0.1, color = "black", alpha = 0.5)+
  geom_jitter(color = "gray40", alpha = 0.5, size = 1.5)+
  theme(
    legend.position = "none"
  ) + 
  theme_custom + 
  route_fill

p12 <- main_df %>% 
  filter(!is.na(sex)) %>%
  ggplot()+
  geom_histogram(aes(x = AUC, fill = route), colour = "gray40") + 
  theme_custom + 
  route_fill

p11 + p12 + plot_annotation(title = "Distribution of AUC by route", theme = theme(plot.title = element_text(size = 20)))
```

```{r, warning=FALSE, message=FALSE, fig.width=12, fig.height=5}
p13 <- main_df %>% 
  ggplot(aes(x = food, y = Tmax)) +
  geom_violin(aes(fill = food)) +
  geom_boxplot(width = 0.1, color = "black", alpha = 0.5)+
  geom_jitter(color = "gray40", alpha = 0.5, size = 1.5)+
  theme(
    legend.position = "none"
  ) + 
  theme_custom +
  food_fill

p14 <- main_df %>% 
  ggplot()+
  geom_histogram(aes(x = Tmax, fill = food), colour = "gray40") + 
  theme_custom +
  food_fill

p13 + p14 + plot_annotation(title = "Distribution of Tmax by food consumption", theme = theme(plot.title = element_text(size = 20)))
  
```

```{r, warning=FALSE, message=FALSE, fig.width=12, fig.height=5}
p15 <- main_df %>% 
  ggplot(aes(x = food, y = Cmax)) +
  geom_violin(aes(fill = food)) +
  geom_boxplot(width = 0.1, color = "black", alpha = 0.5)+
  geom_jitter(color = "gray40", alpha = 0.5, size = 1.5)+
  theme(
    legend.position = "none"
  ) + 
  theme_custom + 
  food_fill

p16 <-  main_df %>% 
  ggplot()+
  geom_histogram(aes(x = Cmax, fill = food), colour = "gray40") + 
  theme_custom + 
  food_fill

p15 + p16 + plot_annotation(title = "Distribution of Cmax by food consumption", theme = theme(plot.title = element_text(size = 20)))
  
```

```{r, warning=FALSE, message=FALSE, fig.width=12, fig.height=5}
p17 <- main_df %>% 
  ggplot(aes(x = food, y = AUC)) +
  geom_violin(aes(fill = food)) +
  geom_boxplot(width = 0.1, color = "black", alpha = 0.5)+
  geom_jitter(color = "gray40", alpha = 0.5, size = 1.5)+
  theme(
    legend.position = "none"
  ) + 
  theme_custom + 
  food_fill

p18 <- main_df %>% 
  filter(!is.na(sex)) %>%
  ggplot()+
  geom_histogram(aes(x = AUC, fill = food), colour = "gray40") + 
  theme_custom + 
  food_fill

p17 + p18 + plot_annotation(title = "Distribution of AUC by food consumption", theme = theme(plot.title = element_text(size = 20)))
```
```{r, warning=FALSE, message=FALSE, fig.width=12, fig.height=5}
p19 <- main_df %>% 
  ggplot(aes(x = site, y = Tmax)) +
  geom_violin(aes(fill = site)) +
  geom_boxplot(width = 0.1, color = "black", alpha = 0.5)+
  geom_jitter(color = "gray40", alpha = 0.5, size = 1.5)+
  theme(
    legend.position = "none"
  ) + 
  theme_custom +
  site_fill

p20 <- main_df %>% 
  ggplot()+
  geom_histogram(aes(x = Tmax, fill = site), colour = "gray40") + 
  theme_custom +
  site_fill

p19 + p20 + plot_annotation(title = "Distribution of Tmax by blood sampling", theme = theme(plot.title = element_text(size = 20)))
  
```
```{r, warning=FALSE, message=FALSE, fig.width=12, fig.height=5}
p21 <- main_df %>% 
  ggplot(aes(x = site, y = Cmax)) +
  geom_violin(aes(fill = site)) +
  geom_boxplot(width = 0.1, color = "black", alpha = 0.5)+
  geom_jitter(color = "gray40", alpha = 0.5, size = 1.5)+
  theme(
    legend.position = "none"
  ) + 
  theme_custom + 
  site_fill

p22 <-  main_df %>% 
  ggplot()+
  geom_histogram(aes(x = Cmax, fill = site), colour = "gray40") + 
  theme_custom + 
  site_fill

p21 + p22 + plot_annotation(title = "Distribution of Cmax by blood sampling", theme = theme(plot.title = element_text(size = 20)))
  
```
```{r, warning=FALSE, message=FALSE, fig.width=12, fig.height=5}
p23 <- main_df %>% 
  ggplot(aes(x = site, y = AUC)) +
  geom_violin(aes(fill = site)) +
  geom_boxplot(width = 0.1, color = "black", alpha = 0.5)+
  geom_jitter(color = "gray40", alpha = 0.5, size = 1.5)+
  theme(
    legend.position = "none"
  ) + 
  theme_custom + 
  site_fill

p24 <-  main_df %>% 
  ggplot()+
  geom_histogram(aes(x = AUC, fill = site), colour = "gray40") + 
  theme_custom + 
  site_fill

p23 + p24 + plot_annotation(title = "Distribution of AUC by blood sampling", theme = theme(plot.title = element_text(size = 20)))
  
```


```{r Correlation, fig.height=8, fig.width=14, dpi = 200}
pk_num <- main_df %>% 
  select(where(is.numeric)) %>% 
  select(-lbm_kg, -bsa_m2, -bh_cm, -bmi) #лишние убрал


cor_mat <- cor(pk_num, use = "pairwise.complete.obs")

cor_mat %>% 
  ggcorr(., label = TRUE)
  
```
Проверяем гипотезы о различиях групп по категориям food и site 

H0: mean (fasted) = mean(fed)
H1: mean (fasted) != mean(fed)

```{r t-test в группах по food}
t.test(log(AUC) ~ food, data = order_0_df) 

t.test(log(Cmax) ~ food, data = order_0_df)

t.test(Tmax ~ food, data = order_0_df)

t.test(Beta ~ food, data = order_0_df)

t.test(C_0_0_order ~ food, data = order_0_df)

t.test(V_d_0_order ~ food, data = order_0_df)

```
H0: mean (capillary) = mean(venous)
H1: mean (capillary) != mean(venous)

```{r t-test в группах по site}
t.test(log(AUC) ~ site, data = order_0_df) 

t.test(log(Cmax) ~ site, data = order_0_df)

t.test(Tmax ~ site, data = order_0_df)

t.test(Beta ~ site, data = order_0_df)

t.test(C_0_0_order ~ site, data = order_0_df)

t.test(V_d_0_order ~ site, data = order_0_df)
```


Проверяем гипотезу о различиях групп по категориям route и sex.

```{r t-test 0_order route_sex}
t.test(Beta ~ route, data = order_0_df) 

t.test(Beta ~ sex, data = order_0_df)

t.test(V_d_0_order ~ route, data = order_0_df) 

t.test(V_d_0_order ~ sex, data = order_0_df)

t.test(log(AUC) ~ route, data = order_0_df) 

t.test(log(AUC) ~ sex, data = order_0_df)

t.test(Cmax ~ route, data = order_0_df)

t.test(Cmax ~ sex, data = order_0_df)

t.test(Tmax ~ route, data = order_0_df)

t.test(Tmax ~ sex, data = order_0_df)
```

Результаты: Группы по способу введения различаются по всем фк параметрам. Группы по полу различаются по всем фк-параметрам кроме Tmax.

# 6. Основной регрессионный анализ


## Построение регрессионных моделей по AUC

### Аддитивная модель c основными переменными (доза, способ введения, способ забора крови)

log(AUC) ~ dose_g_per_kg + route + site

```{r fit_lm}
fit_AUC_mod <- lm(log(AUC) ~ dose_g_per_kg + route + site, order_0_df) #+food
fit_AUC_submod <- lm(log(AUC) ~ 1, order_0_df)

#broom::tidy(fit_AUC_mod, conf.int = TRUE)
#broom::tidy(fit_AUC_submod, conf.int = TRUE)

summ(fit_AUC_mod, confint = TRUE, digits = 3)
#summary(fit_AUC_mod)
#summary(fit_AUC_submod)

anova(fit_AUC_mod, fit_AUC_submod)
```
```{r, fig.width=8, fig.height=10}
check_model(fit_AUC_mod)
```


```{r}
ggpredict(fit_AUC_mod, terms = c("dose_g_per_kg", "route", "site")) %>% plot(show_data = TRUE, log_y = FALSE, jitter = .01) + labs(subtitle = "Adjusted R-squared:  0.7626")
```


```{r, fig.width=7, fig.height=5, dpi=300}
plot_coefs(fit_AUC_mod, omit.coefs = NULL, scale = TRUE, ci_level = 0.95, plot.distributions = FALSE, inner_ci_level = .1, colors = "CUD") + labs(title = "Regression coeffecients with 95% CI")
```


```{r, include=FALSE}
table(order_0_df$site, order_0_df$food)
```


### Аддитивная модель с дополнительными переменными

log(AUC) ~ dose_g_per_kg + route + site + sex

```{r fit_lm}
fit_AUC_mod_add <- lm(log(AUC) ~ dose_g_per_kg + route + site + sex, order_0_df) #age не добавить

summ(fit_AUC_mod, confint = TRUE, digits = 3)
summ(fit_AUC_mod_add, confint = TRUE, digits = 3)


# summary(fit_AUC_mod)
# summary(fit_AUC_mod_add)


#anova(fit_AUC_mod, fit_AUC_mod_add) для sex не работает anova
```
```{r, fig.width=8, fig.height=10}
check_model(fit_AUC_mod_add)
```


```{r, include=FALSE}
order_0_df %>% filter(!is.na(age)) %>% select(dose_g_per_kg, site, route, age)
# dose 0.57 однозначно соответствует route IV
```

```{r}
ggpredict(fit_AUC_mod_add, terms = c("dose_g_per_kg", "route", "site", "sex")) %>% plot(show_data = TRUE, log_y = F, jitter = .01) #+ labs(subtitle = "Adjusted R-squared:  0.7626")
```


### Модель с взаимодействиями

log(AUC) ~ dose_g_per_kg*route + site 

Логично, что `AUC` будет зависеть от комбинации дозы и способа введения.

```{r fit_lm}
fit_AUC_mod_int <- lm(log(AUC) ~ dose_g_per_kg*route + site, order_0_df)
# fit_AUC_mod_int2 <- lm(log(AUC) ~ dose_g_per_kg + route*site, order_0_df)
# fit_AUC_mod_int3 <- lm(log(AUC) ~ dose_g_per_kg*site + route, order_0_df)
# fit_AUC_mod_int4 <- lm(log(AUC) ~ dose_g_per_kg*site*route, order_0_df)


summ(fit_AUC_mod_int, confint = TRUE, digits = 3)
```
```{r, fig.width=8, fig.height=10}
check_model(fit_AUC_mod_int)
```


```{r}
ggpredict(fit_AUC_mod_int, terms = c("dose_g_per_kg", "route", "site")) %>% plot(show_data = TRUE, log_y = FALSE, jitter = .01) + labs(subtitle = "Adjusted R-squared:  0.7995")
```
```{r, fig.width=7, fig.height=5, dpi=300}
plot_coefs(fit_AUC_mod_int, omit.coefs = NULL, scale = TRUE, ci_level = 0.95, plot.distributions = FALSE, inner_ci_level = .1, colors = "CUD") + labs(title = "Regression coeffecients with 95% CI")
```
```{r}
plot_model(fit_AUC_mod_int, show.values = TRUE, value.offset = 0.3,  axis.labels = c("Dose (g/kg)", "Route (PO)", "Blood sampling (venous)", "Dose (g/kg) x Route (PO)"), title = "Regression coeffecients with 95% CI") +
  theme_nice()
```


**Наблюдения:**

1. Существует однозначная зависимость между переменными `site` и `food` --- если у исследуемоего субъекта брали кровь после еды, то брали только из вены. Одну из переменных необходимо исключить из модели.

2. Появляется однозначная зависимость между значениями  `dose_g_per_kg` 0.57 и `route` IV после исключения NA по `age`.

3. Включённые в модель переменные `dose_g_per_kg`, `route`,  `site` имеют стат значимое влияние на `AUC`.


**Выводы:**

1. Включение взаимодействия между `dose_g_per_kg` и `route` увеличивает $R^2$.


## Построение регрессионных моделей по Tmax

```{r, tmax-full}
order_0_df <- order_0_df %>% 
  mutate(bmi = ifelse(is.na(bmi) & !is.na(wt_kg) & !is.na(bh_cm),
                      wt_kg/(bh_cm/100)^2, bmi),
         bsa_m2 = ifelse(is.na(bsa_m2) & !is.na(wt_kg) & !is.na(bh_cm),
                         sqrt((bh_cm * wt_kg)/3600), bsa_m2))

t_max_full_m <- lm(Tmax ~ dose_g_per_kg * food + route + wt_kg, data = order_0_df)

summary(t_max_full_m)
```

```{r, fig.width=20, fig.height=15}
check_model(t_max_full_m)
```

```{r, fig.width=20, fig.height=15}
ggResidpanel::resid_xpanel(t_max_full_m)
```

```{r, fig.width=20, fig.height=15}
ggResidpanel::resid_panel(t_max_full_m, plots = c("lev", "cookd"))
```

Оценка коэффициентов модели, используя сэндвич-эстиматор

```{r}
t_max_coef <- coeftest(t_max_full_m, vcov. = vcovHC, type = "HC3") %>%
broom::tidy(conf.int = TRUE) %>% 
  mutate(term = c("Intersept",
                  "Dose (g/kg)",
                  "Food status: \"Fed\"",
                  "Peroral route",
                  "Weight, kg",
                  "Interaction between\ndose and status \"fed\"")) %>% 
  rename("Variable" = term,
         "β estimate" = estimate,
         "Standard error" = std.error,
         "Wald t-test statistics" = statistic,
         "P-value" = p.value,
         "95%CI low" = conf.low,
         "95%CI high" = conf.high)
t_max_coef %>% 
  mutate(across(where(is.numeric), ~round(.x, 3))) %>% 
  flextable()
```

```{r, fig.height=12, fig.width=12}
t_max_prediction_plot <- fortify(t_max_full_m)
ggplot(t_max_prediction_plot, aes(x = .fitted, y = Tmax)) +
  geom_point(size = 2) +
  ylim(c(25,130)) +
  xlim(c(25,130)) +
  geom_abline(slope = 1, intercept = 0, color = "skyblue3",
              linetype = "dashed", linewidth = 2) +
  geom_text(x = 75, y = 130, label = "Adjusted R-squared = 0.497", size = 8) +
  labs(title = "Predicted vs observed Tmax values",
       x = "Fitted values of Tmax, min",
       y = "Observed values of Tmax, min")
```

```{r, fig.height=16, fig.width=20}
t_max_coef %>% 
ggplot(aes(y = `Variable`)) +
  geom_point(aes(x = `β estimate`), size = 3) +
  geom_errorbar(aes(xmin = conf.low, xmax = conf.high), width = 0.5) +
  geom_vline(xintercept = 0, color = "darkred") +
  labs(title = "Coefficients and 95%CI in Tmax model")
```

## Cmax

log(Cmax) ~ dose_g_per_kg + route + food + site

```{r Cmax lm2 v1}
order_0_df_factor <- order_0_df %>% 
  mutate(
    route = factor(route),
    food = factor(food),
    site = factor(site)
  )

Cmax_lm2_v1 <- lm(log(Cmax) ~ dose_g_per_kg + route + food + site, data = order_0_df_factor)

summary(Cmax_lm2_v1)
#check_model(Cmax_lm2_v1)

broom::tidy(Cmax_lm2_v1, conf.int = TRUE)
#анализе линейности модели по графику Residuals vs Fitted 
autoplot(Cmax_lm2_v1, 1, ncol = 1)
# Диагностика линейности пакетом ggResidpanel
resid_panel(Cmax_lm2_v1, plots = "resid", smoother = TRUE)
# Диагностика на гомоскедастичность остатков с помощью графика Scale-Location
autoplot(Cmax_lm2_v1, 3, ncol = 1)
# Диагностика нормальности распределения остатков с помощью графика Normal Q-Q:
resid_panel(Cmax_lm2_v1, plots = c("qq", "hist"))
# Диагностика на наличие выбросов и вилятельных наблюдений с помощью графика  Residuals vs Leverage и графика расстояний Кука
resid_panel(Cmax_lm2_v1, plots = c("lev", "cookd"))
```

log(Cmax) ~ dose_g_per_kg + route + food + site + sex + age

```{r Cmax lm2 v1}
order_0_df_factor <- order_0_df %>% 
  mutate(
    route = factor(route),
    food = factor(food),
    site = factor(site),
    sex = factor(sex)
  )

Cmax_lm2_v2 <- lm(log(Cmax) ~ dose_g_per_kg + route + food + site + sex + age, data = order_0_df_factor)

summary(Cmax_lm2_v2)
#check_model(Cmax_lm2_v1)

broom::tidy(Cmax_lm2_v2, conf.int = TRUE)
#анализе линейности модели по графику Residuals vs Fitted 
autoplot(Cmax_lm2_v2, 1, ncol = 1)
# Диагностика линейности пакетом ggResidpanel
resid_panel(Cmax_lm2_v2, plots = "resid", smoother = TRUE)
# Диагностика на гомоскедастичность остатков с помощью графика Scale-Location
autoplot(Cmax_lm2_v2, 3, ncol = 1)
# Диагностика нормальности распределения остатков с помощью графика Normal Q-Q:
resid_panel(Cmax_lm2_v2, plots = c("qq", "hist"))
# Диагностика на наличие выбросов и вилятельных наблюдений с помощью графика  Residuals vs Leverage и графика расстояний Кука
resid_panel(Cmax_lm2_v2, plots = c("lev", "cookd"))
```

log(Cmax) ~ dose_g_per_kg + route + food + site + sex + age + bsa_m2 + lbm_kg

```{r Cmax lm2 v1}

Cmax_lm2_v3 <- lm(log(Cmax) ~ dose_g_per_kg + age + bsa_m2 + lbm_kg, data = order_0_df_factor)

summary(Cmax_lm2_v2)
#check_model(Cmax_lm2_v1)

broom::tidy(Cmax_lm2_v2, conf.int = TRUE)
#анализе линейности модели по графику Residuals vs Fitted 
autoplot(Cmax_lm2_v2, 1, ncol = 1)
# Диагностика линейности пакетом ggResidpanel
resid_panel(Cmax_lm2_v2, plots = "resid", smoother = TRUE)
# Диагностика на гомоскедастичность остатков с помощью графика Scale-Location
autoplot(Cmax_lm2_v2, 3, ncol = 1)
# Диагностика нормальности распределения остатков с помощью графика Normal Q-Q:
resid_panel(Cmax_lm2_v2, plots = c("qq", "hist"))
# Диагностика на наличие выбросов и вилятельных наблюдений с помощью графика  Residuals vs Leverage и графика расстояний Кука
resid_panel(Cmax_lm2_v2, plots = c("lev", "cookd"))
```
